臺灣臺東地方法院交通事件裁定　　　　　　　　　　　九十二年度交聲字第四七號
　　異　議　人
　　即被處分人　丙○○
　　原處分機關　交通部公路總局高雄區監理所臺東監理站
　　代　表　人　潘勝忠
右列異議人因違反道路交通管理處罰條例案件，不服交通部公路總局高雄區監理所臺
東監理站於中華民國九十二年十一月二十四日所為之處分（原處分案號：東監違字第
裁八一─Ｎ00000000號、第裁八一─Ｎ00000000號），聲明異議，
本院裁定如左：
    主  文
異議駁回。
    理  由
一、按機器腳踏車駕駛人或附載座人未依規定戴安全帽者，處駕駛人新臺幣五百元罰
    鍰；汽車駕駛人，行經有燈光號誌管制之交岔路口闖紅燈者，處新臺幣一千八百
    元以上五千四百元以下罰鍰；汽車駕駛人，駕駛汽車有違反本條例之行為，經交
    通勤務警察或依法令執行交通稽查任務人員制止時，不聽制止或拒絕停車接受稽
    查而逃逸者，除按各該條規定處罰外，處新臺幣三千元以上六千元以下罰鍰；汽
    車駕駛人有左列各款所列條款之一者，除依原條款處罰鍰外，並予記點：(一)有第
    三十三條、第三十八條第一項、第四十條第一項、第四十五條、第四十七條第一
    款至第四款、第四十八條、第四十九條或第六十條第一項、第二項第一款至第三
    款情形之一者，各記違規點數一點，(二)有第二十九條第一項第一款至第四款、第
    二十九條之二第一項、第二項、第三十條第一項第一款、第二款情形之一者，各
    記違規點數二點，(三)有第四十三條、第五十三條或第五十四條情形之一者，各記
    違規點數三點，道路交通管理處罰條例第三十一條第六項、第五十三條、第六十
    條第一項、第六十三條第一項分別定有明文。
二、異議意旨略以：原處分機關以異議人於民國九十二年九月八日上午八時四十七分
    許，駕駛車牌號碼ＯＯＥ─五七五號機車，未依規定戴安全帽、闖紅燈及拒絕停
    車接受稽查而逃逸為由，依道路交通管理處罰條例第三十一條第六項、第五十三
    條及第六十條第一項等規定裁決異議人罰鍰新臺幣（下同）五千三百元，並依同
    條例第六十三條第一項規定記違規點數四點，惟異議人自九十二年九月一日起至
    同年月十四日止雖曾向乙○○借用上開機車，但借用期間絕無原處分所載之違規
    行為，原處分機關逕予裁罰，異議人實難甘服，爰對原處分聲明異議等語。
三、經查，異議人丙○○借用車牌號碼ＯＯＥ─五七五號機車使用，時間約為十五天
    ，而該部機車之鑰匙只有一把，且鑰匙均在異議人身上，異議人借用機車期間除
    異議人外應無其他人使用該部機車等情，業據證人即ＯＯＥ─五七五號機車之車
    主乙○○於本院行遠距訊問時具結證述屬實，且異議人亦自承其自九十二年九月
    一日起至同年月十四日止確曾向乙○○借用上開機車，該部機車都是自己在使用
    等語，足見該部機車於九十二年九月八日案發時應係由異議人保管使用無訛。
四、次查，車牌號碼ＯＯＥ─五七五號機車之駕駛人確有原處分所載之交通違規情形
    乙節，業據證人即舉發本件交通違規事件之警員甲○○於本院行遠距訊問時具結
    證稱：伊於執行勤務時，在鳳山市○○路與光復路口，見到一位身材瘦長之年輕
    人駕駛機車未戴安全帽，伊遂騎機車鳴警笛欲攔下該名駕駛人，但該駕駛人並未
    停車，且在經武路與光復路口及三民路與維新路口闖紅燈，該駕駛人在五甲一路
    與中山路口有回頭看警車，當時伊與該駕駛人距離約一個機車之車身，伊在路口
    有大聲喝令機車駕駛人停車，伊看到該部機車是光陽廠牌之豪邁車型，顏色為暗
    綠色或黑色，且伊一路尾隨該部機車，有看清楚車牌號碼，嗣經伊查詢電腦資料
    發現車號與機車廠牌相符後，才填載違規通知單舉發等語（見本院九十三年三月
    三十一日訊問筆錄），並有高雄縣政府警察局鳳山分局員警工作紀錄簿影本一紙
    在卷可考。參以證人甲○○身為執法人員，與異議人並無任何恩怨仇隙，自無構
    陷之必要，是其作證之立場當屬客觀，證詞應可採信。再者，異議人復自承其向
    乙○○借用機車期間會騎機車去練晨跑，早上七、八點左右大概是其回程之時間
    ，會經過鳳山市○○路與維新路口等語，且異議人向證人乙○○所借用機車之廠
    牌、顏色及異議人之年齡、身材又與證人甲○○所見之違規機車與駕駛人之特徵
    相同，益徵證人甲○○證述之內容應非空言杜撰。
五、末查，本院為確定證人甲○○並無誤認車牌號碼之情事，遂依職權查詢與本件「
    ＯＯＥ─五七五號」車牌外觀相似之「ＤＤＥ─五七五號」、「ＯＤＥ─五七五
    號」及「ＤＯＥ─五七五號」等三輛機車之車籍資料，結果發現其中「ＤＤＥ─
    五七五號」機車為三葉廠牌之輕型機車，「ＤＯＥ─五七五號」機車則為三陽廠
    牌之輕型機車，此有上開車輛之車籍資料各一紙在卷足憑，足見上開二部機車絕
    非證人甲○○所舉發之違規機車；至「ＯＤＥ─五七五號」機車雖與證人甲○○
    所舉發之違規機車同為光陽廠牌之重型機車，然該部機車之型式係須以離合器換
    檔之金勇車型等情，業據證人即該部機車之車主丁○○於本院行遠距訊問時具結
    證述明確，是「ＯＤＥ─五七五號」機車亦非證人甲○○所舉發之違規機車甚明
    。準此，證人甲○○並無誤認車牌號碼之情形，其所舉發之違規機車車牌號碼應
    為「ＯＯＥ─五七五號」無訛。
六、綜上查證，異議人前開辯解顯與卷證資料不符，不足採信。而本件交通違規事件
    固無照片作為舉發違規之證據，然依卷存之證據資料已足以認定異議人應有原處
    分所載之違規事項，從而原處分機關依道路交通管理處罰條例第三十一條第六項
    、第五十三條及第六十條第一項等規定裁決異議人罰鍰五千三百元，並依同條例
    第六十三條第一項規定記違規點數四點，核無違誤，本件異議人之異議為無理由
    ，自應將其異議駁回。
據上論斷，應依道路交通案件處理辦法第十九條，裁定如主文。
中      華      民  國    九十三    年      七      月      六      日
                                      臺灣臺東地方法院交通法庭
                                            法  官  魏于傑
右正本證明與原本無異。
如不服本裁定，應於判決送達後五日內向本院提出抗告狀。（須附繕本）
「切勿逕送上級法院」
                                            書記官  徐源坤
中      華      民      國    九十三    年      七      月      六      日
